臺灣高等法院刑事判決
110年度上訴字第884號
上  訴  人  
即  被  告  游建隆



上列上訴人即被告因詐欺等案件，不服臺灣新北地方法院109年
度訴字第994號，中華民國110年1月14日第一審判決（起訴案號
：臺灣新北地方檢察署109年度偵字第13939號），提起上訴，本
院判決如下：
    主  文
原判決撤銷。
丙○○犯如附表所示之罪，各處如附表所示之刑及沒收。應執行有
期徒刑玖月。
    犯罪事實
一、丙○○於民國109年3月25日前不詳時間，經由報紙廣告應徵時
    薪人員之訊息，與真實姓名年籍不詳自稱「佑哥」之成年男
    子聯絡見面，依丙○○之其智識及一般社會生活之通常經驗，
    應可知悉一般正常交易多半使用自己之金融帳戶收取款項，
    以降低轉手風險並杜爭議，實無使用他人之金融帳戶收取款
    項後，支付報酬請另一人提領款項，輾轉再將款項交予另一
    他人轉交予本人之可能及必要，可預見其受僱依指示向真實
    姓名年籍不詳之陌生成年人領取他人之提款卡，再持該提款
    卡提領款項並將領取款項交與其他成員之工作，極可能係為
    收取詐欺取財等財產犯罪贓款之行為，竟於109年3月25日上
    午9時許，本於不確定故意，基於三人以上共同詐欺取財、
    隱匿詐欺犯罪所得去向及所在之洗錢犯意聯絡，參與真實姓
    名、年籍不詳，自稱「佑哥」、「總經理」、「松」、「柚
    哥」等成年男子所屬之具有持續性及牟利性之有結構性之3
    人以上詐欺集團犯罪組織（無證據證明有未成年人），負責
    依指示至指定地點向該詐欺集團某成員拿取金融帳戶提款卡
    ，再持該提款卡提領款項後，將所提款項交予詐欺集團員，
    丙○○每次可獲得提款金額百分之2之報酬。另先推由詐欺集
    團成員以貸款名義（無證據證明丙○○就詐欺集團成員此部分
    所涉自動付款設備詐欺犯行有犯意聯絡）或其他不詳方式，
    取得如附表二編號2至10所示之金融帳戶提款卡，並由「松
    」指示丙○○至指定地點，向該集團內擔任收取人頭帳戶，俗
    稱「取簿手」之成員拿取人頭帳戶金融卡，並傳送各該金融
    卡之密碼至丙○○所有如附表二編號11所示之行動電話；詐欺
    集團成員再於如附表一「詐欺時間及方式」欄所示之時間及
    方法，向如附表一「告訴人」欄所示之乙○○、甲○○施行詐術
    ，致如乙○○、甲○○均陷於錯誤，而依詐欺集團成員之指示，
    分別於如附表一「匯款時間」欄所示之時間，將「匯款金額
    」欄所示之金額匯入附表二編號2所示第一商業銀行帳號000
    00000000號帳戶(下稱第一銀行帳戶)內。丙○○透過其所持有
    如附表二編號11所示之行動電話內LINE通訊軟體與「松」聯
    絡，依照「松」之指示，於109年4月1日14時8分45秒、14時
    48分47秒在不詳地點提領分別領款各新臺幣（下同）2萬元
    ，並將所領得款項於同日不詳時、地交付予該集團收水車手
    ，該收水車手再從贓款中給付百分之2報酬予丙○○；丙○○嗣
    於109年4月1日15時許，自臺北市松山區搭乘計程車，前往
    新北市○○區○○路00號之臺灣土地銀行永和分行，於同日15時
    37分許（起訴書及原審均誤載為15時30分許，應予更正），
    持第一銀行帳戶提款卡提領款項之際，為在旁民眾察覺有異
    ，報警處理，經警趕赴現場，當場逮捕丙○○，扣得如附表二
    編號1所示之現金7千元，始查悉上情。
二、案經乙○○、甲○○訴由新北市政府警察局永和分局報告臺灣新
    北地方檢察署檢察官偵查起訴。
    理  由
一、證據能力部分：
(一)組織犯罪防制條例第12條第1項中段規定：「訊問證人之筆
    錄，以在檢察官或法官面前作成，並經踐行刑事訴訟法所定
    訊問證人之程序者為限，始得採為證據。」本案關於各該證
    人之警詢筆錄，既非在檢察官或法官面前作成，依上開規定
    ，自不得採為被告犯組織犯罪防制條例罪名之證據，是本判
    決所引用證人之警詢筆錄，僅於認定被告犯加重詐欺、利用
    自動付款設備詐欺取財及洗錢罪部分具有證據能力，先予指
    明。 
(二)本件認定犯罪事實所引用之卷內供述及非供述證據（包含人
    證與文書證據等證據），皆無證據證明係公務員違背法定程
    序所取得，又檢察官與被告於本院準備程序及審理時均未爭
    執其證據能力（本院卷第88至89、99至101頁），經審酌該
    等證據製作時之情況，尚無顯不可信與不得作為證據之情形
    ，亦無違法不當與證明力明顯過低之瑕疵，且與待證事實具
    有關聯性，認為以之作為證據應屬適當，依刑事訴訟法第15
    8 條之4反面解釋及第159條之5規定，認均有證據能力。
二、認定犯罪事實所憑之證據及理由：
　　上開犯罪事實，業據被告於本院審理中坦承不諱（本院卷第
    105、106頁），其中加重詐欺取財及洗錢部分，核與告訴人
    乙○○、甲○○於警詢時之指述綦詳（臺灣新北地方檢察署109
    年度偵字第13939號偵查卷，下稱偵卷，第30至32、35至36
    頁），並有證人即附表二編號2至5、7、9、10所示金融帳戶
    提款卡之所有人王尹於警詢時關於被告所犯加重詐欺、洗錢
    等證述明確（偵卷第27至28頁）；此外，被告之加重詐欺取
    財、洗錢及參與犯罪組織部分，復有内政部警政署反詐騙諮
    詢專線紀錄表（乙○○）（偵卷第38至39頁）、内政部警政署
    反詐騙諮詢專線紀錄表（甲○○）（偵卷第40頁）、新北市政
    府警察局永和分局扣押筆錄暨扣押物品目錄表（偵卷第42至
    46頁）、告訴人乙○○提出網路匯款手機畫面（偵卷第54頁）
    、告訴人甲○○提出資料與詐騙集團成員LINE對話內容（偵卷
    第55至56頁）、被告提款現金及遭逮捕畫面（偵卷第60至61
    頁）、被告與詐騙集團上游「松」對話紀錄（偵卷第62至86
    頁）、扣案物品照片（偵卷第87至88頁）、第一銀行三重埔
    分行109年12月28日一三重埔字第131號函暨附件帳號000-00
    000000000號交易明細表（原審卷第125至133頁）等在卷可
    憑，足認被告上開任意性自白核與事實相符而可採信，事證
    明確，犯行堪以認定。
三、論罪科刑：
(一)加重詐欺取財：
 1、被告除與其所稱LINE對話中匿稱「松」之人聯繫外，亦自承
    有與「柚哥」見面，復依通知向人拿取人頭帳戶提款卡，嗣
    於領得款項後，將款項交予亦遵從「松」之指示交付予個子
    175公分瘦瘦黑黑的年輕人等情(偵卷第101、102、118、120
    頁)，足認本案至少有3人以上共犯詐欺犯行無訛。又被告依
    詐欺集團之指示分別至特定地點前，自該集團某成員處收受
    如附表二編號2至10所示之金融帳戶提款卡，則被告於主觀
    上已知悉所參與之詐騙集團除其本人外，至少另有「佑哥」
    、「總經理」、「柚哥」、「松」、「柚哥」及擔任「取簿
    手」之集團成員等人，是被告所為應成立刑法第339條之4第
    1項第2款之三人以上共同詐欺取財罪。
 2、至檢察官雖起訴被告提領本次詐欺款項之時、地為109年4月
    1日15時30分許(應係37分之誤)在新北市○○區○○路00號之臺
    灣土地銀行永和分行提領之7千元，惟依被告提領之第一銀
    行帳戶交易明細表所示（原審卷第133頁），告訴人甲○○於4
    月1日13時46分28秒匯款2萬元、告訴人乙○○於同日14時3分0
    8秒匯款1萬元後，被告於14時8分45秒領款2萬元，於14時34
    分23秒又有一筆1萬7千元之不明匯款匯入帳戶，被告再於14
    時48分47秒領款2萬元，合計被告斯時領款合計4萬元，至被
    告其後於同15時37分5秒所領取並為警所扣得之7千元，恐難
    逕認係本案被害人之匯款，起訴書誤載為於109年4月1日15
    時30分許提領本詐欺款項云云，容有誤會，應予更正，附此
    說明。
 3、至「佑哥」等人所屬之詐欺集團成員雖係在不特定多數人可
    得瀏覽之臉書網站刊登販售iPHONE 11 PRO之不實訊息，吸
    引買家應買，且其後亦確有如附表一所示之告訴人下標購買
    ，固屬刑法第339條之4第3款以網際網路對公眾散布之方式
    遂行詐欺取財之犯罪；然被告於本案詐欺集團所擔任之角色
    為負責取款之車手，依前所述，可徵被告對於詐欺集團之參
    與人數為3人以上等節，實屬瞭然，惟被告既為詐欺集團之
    車手，依詐欺集團為規避查緝、分工繁密，為逃避查緝，往
    往係透過單向聯絡，以達難以相互指認，並隱匿各層各階分
    工之目的，且因成員眾多、流動性大，彼此互不相識，被告
    屬領款車手，對其他詐欺集團成員係以網際網路對公眾散布
    不實訊息，藉以取信被害民眾之詐騙犯罪模式，是否得以預
    見，並非無疑。復查無其他事證足認被告就此部分亦有共同
    之犯意聯絡，是被告縱與「佑哥」等人所屬之詐欺集團共犯
    詐欺取財罪，但尚難認被告對詐欺集團係以網際網路對公眾
    散布不實訊息之詐欺犯罪情節，主觀上已知情或有預見。被
    告對詐欺集團其他共犯以網際網路對公眾散布不實訊息施詐
    乙節，應已超出其參與詐欺集團時所認知之犯行範圍。自不
    應使被告就詐欺集團以網際網路對公眾散布不實訊息施詐之
    犯行，負共同正犯責任。檢察官起訴意旨，認被告等係涉犯
    刑法第339條之4第1項第3款之加重詐欺罪，尚有未洽，惟此
    屬同一加重詐欺取財犯行適用同一條項加重事由之減縮，尚
    無庸變更起訴法條，附此敘明。
(二)組織犯罪防制條例：
 1、106年4月19日修正之組織犯罪防制條例第2條第1項規定：「
    本條例所稱犯罪組織，指3人以上，以實施強暴、脅迫、詐
    術、恐嚇為手段或最重本刑逾5年有期徒刑之刑之罪，所組
    成具有持續性及牟利性之有結構性組織。」，本案詐欺集團
    之成員，至少有被告及綽號「佑哥」、「總經理」、「松」
    、「柚哥」及擔任「取簿手」之集團成員，且由詐欺集團成
    員以如附表一以「詐欺時間及方式」欄所示之方法，向如附
    表一所示之告訴人施行詐術騙取金錢，該詐欺集團自屬3人
    以上以實施詐術為手段所組成具有持續性、牟利性、結構性
    組織，而對告訴人等實施詐欺取財犯行。
 2、按刑罰責任之評價與法益之維護息息相關，對同一法益侵害
    為雙重評價，是過度評價；對法益之侵害未予評價，則為評
    價不足，均為法之所禁。又加重詐欺罪，係侵害個人財產法
    益之犯罪，其罪數之計算，核與參與犯罪組織罪之侵害社會
    法益有所不同，審酌現今詐欺集團之成員皆係為欺罔他人，
    騙取財物，方參與以詐術為目的之犯罪組織。倘若行為人於
    參與詐欺犯罪組織之行為繼續中，先後多次為加重詐欺之行
    為，因參與犯罪組織罪為繼續犯，犯罪一直繼續進行，直至
    犯罪組織解散，或其脫離犯罪組織時，其犯行始行終結。故
    該參與犯罪組織與其後之多次加重詐欺之行為皆有所重合，
    然因行為人僅為一參與犯罪組織行為，侵害一社會法益，屬
    單純一罪，應僅就「該案中」與參與犯罪組織罪時間較為密
    切之首次加重詐欺犯行論以參與犯罪組織罪及加重詐欺罪之
    想像競合犯，而其他之加重詐欺犯行，祗需單獨論罪科刑即
    可，無需再另論以參與犯罪組織罪，以避免重複評價。是如
    行為人於參與同一詐欺集團之多次加重詐欺行為，因部分犯
    行發覺在後或偵查階段之先後不同，肇致起訴後分由不同之
    法官審理，為裨益法院審理範圍明確、便於事實認定，即應
    以數案中「最先繫屬於法院之案件」為準，以「該案件」中
    之「首次」加重詐欺犯行與參與犯罪組織罪論以想像競合。
    縱該首次犯行非屬事實上之首次，亦因參與犯罪組織之繼續
    行為，已為該案中之首次犯行所包攝，該參與犯罪組織行為
    之評價已獲滿足，自不再重複於他次詐欺犯行中再次論罪，
    俾免於過度評價及悖於一事不再理原則（最高法院109年度
    台上字第3945號判決意旨參照）。經查：本院依職權調取被
    告之前案紀錄表所載各詐欺相關判決資料，可知被告參與「
    佑哥」、「總經理」、「松」、「柚哥」之同一詐欺集團之
    多次加重詐欺行為中，被告犯本案加重詐欺案件，經臺灣新
    北地方檢察署檢察官以109年度偵字第13939號案件起訴，於
    109年7月15日繫屬於臺灣新北地方法院(原審審訴卷第7頁)
    ；另案經臺灣臺北地方檢察署（下稱臺北地檢署）檢察官以
    109年度偵字第16432號起訴，於109年9月9日繫屬於臺灣臺
    北地方法院，有本院被告前案紀錄表及上開臺北地檢署檢察
    官起訴書各乙份附卷可佐（原審卷第95至102頁，本院卷第5
    2頁），是本案應為上開二案中「最先繫屬於法院之案件」
    ，自應以本案中之「首次」即如附表一編號1所示之加重詐
    欺犯行，為被告參與本案詐欺集團之犯罪組織後，所為「首
    次」加重詐欺取財犯行。
 3、又按組織犯罪防制條例第3條第1項前段與後段，分別對於「
    發起、主持、操縱、指揮」及「參與」犯罪組織者，依其情
    節不同而為處遇，行為人雖有其中一行為（如參與），不問
    其有否實施各該手段（如詐欺）之罪，均成立本罪。然在未
    經自首或有其他積極事實，足以證明其確已脫離或解散該組
    織之前，其違法行為，仍繼續存在，即為行為之繼續，而屬
    單純一罪，至行為終了時，仍論為一罪。是被告參與本案詐
    欺集團係犯組織犯罪防制條例第3條第1項後段參與犯罪組織
    罪。
(三)洗錢防制法：
    又三人以上共同犯刑法第339條之詐欺罪者，構成刑法第339
    條之4第1項之加重詐欺罪，該條項為法定刑1年以上7年以下
    有期徒刑之罪，屬洗錢防制法第3條第1款所規定之特定犯罪
    。而洗錢防制法業於105年12月28日修正公布，並於106年6
    月28日生效施行（下或稱新法），本次修法參酌國際防制洗
    錢金融行動工作組織（FinancialActionTaskForce）40項建
    議之第3項建議，並參採聯合國禁止非法販運麻醉藥品和精
    神藥物公約，及聯合國打擊跨國有組織犯罪公約之洗錢行為
    定義，將洗錢行為之處置、分層化及整合等各階段，全部納
    為洗錢行為，完整規範洗錢之所有行為模式。不惟就洗錢行
    為之定義（第2條）、前置犯罪之門檻（第3條）、特定犯罪
    所得之定義（第4條），皆有修正，抑且因應洗錢行為定義
    之修正，將修正前同法第11條第1項、第2項區分為自己或為
    他人洗錢罪，而有不同法定刑度，合併移列至第14條第1項
    ，亦不再區分為不同罪責，同處7年以下有期徒刑，併科新
    臺幣500萬元以下罰金，以求與國際規範接軌，澈底打擊洗
    錢犯罪。從而新法第14條第1項之一般洗錢罪，只須有同法
    第2條各款所示洗錢行為之一，而以第3條規定之特定犯罪作
    為聯結為已足。申言之，洗錢之定義，在新法施行後，與修
    正前規定未盡相同，因此是否為洗錢行為，自應就犯罪全部
    過程加以觀察，以行為人主觀上具有掩飾或隱匿其特定犯罪
    所得或變得之財產或財產上利益，與該特定犯罪之關聯性，
    使其來源形式上合法化，或使他人逃避刑事追訴、處罰之犯
    罪意思，客觀上有掩飾或隱匿特定犯罪所得之財物或財產上
    利益之具體作為者，即屬相當（最高法院109年度台上字第9
    47號判決參照）。查，本案依被告於偵查時自陳：「松哥」
    指示我去收款，收了款之後就會集成一筆，我就去他指定的
    地方，把錢交給他；我都是前一天收到他指定到的地點，提
    款卡是四天分兩次，在特定的地點交給我，109年3月27日時
    候，在第一次地點是在南京跟敦化北路那邊很大的飯店，是
    由某個人拿過來給我，是裝在一個小紙箱内，裡面有2張提
    款卡，是臺中銀行及富邦銀行的，密碼是對方LINE給我的，
    第二次是109年3月29日，也是某個人拿給我，也是裝在小紙
    箱内，我總共拿到7張卡片，但其中有一張中華郵政提款卡
    ，因為對方給我的密碼不正確，所以失效，密碼也是對方先
    LINE給我，目前扣案的提款卡是對方全部給我的卡片，我每
    天收到錢，整筆拿出去給對方的人等語（偵卷第101頁），
    嗣於本院準備程序中自承：是依被告上開所陳，被告與其所
    屬詐欺取財集團，向告訴人施用詐術後，為隱匿其詐欺所得
    財物之去向，先推由該集團某成員取得如附表二編號2至10
    所示之金融帳戶提款卡及密碼，並輾轉交付予被告，由被告
    持之提領款項，並將所提領款項上交予真實姓名年籍均不詳
    之該詐欺集團上游成員，使其等詐欺所得款項迂迴層轉，掩
    飾或切斷該不法所得與犯罪者之關聯性，阻礙金流透明，藉
    以掩飾或隱匿該不法所得之去向，製造金流斷點，依上揭說
    明，被告犯行應成立洗錢防制法第14條第1項一般洗錢罪。
    起訴書雖漏未論及本案被告尚有洗錢之犯罪事實予以起訴，
    惟此部分核與被告所犯加重詐欺犯行具有想像競合之裁判上
    一罪關係（詳如後述），自為起訴效力所及，且經原審及本
    院當庭告知被告所犯罪名（原審卷第114頁，本院卷第85、9
    7、105、106頁），被告之防禦權業已獲得保障，自得予以
    審理。
(四)核被告所為，係犯刑法第339條之4第1項第2款之三人以上共
    同犯詐欺取財罪、洗錢防制法第14條第1項一般洗錢罪及組
    織犯罪防制條例第3條第1項後段之參與犯罪組織罪。
(五)共同正犯：
　　又共同實施犯罪行為之人，在合同意思範圍以內，各自分擔
    犯罪行為之一部，相互利用他人之行為，以達其犯罪之目的
    者，即應對於全部所發生之結果，共同負責；又共同正犯之
    成立，祇須具有犯意之聯絡及行為之分擔，既不問犯罪動機
    起於何人，亦不必每一階段犯行，均須參與（最高法院28年
    上字第3110號、34年上字第862號判例意旨參照）。又共同
    正犯之意思聯絡，原不以數人間直接發生者為限，若有間接
    之聯絡者，亦包括在內，如甲分別邀約乙、丙犯罪，雖乙、
    丙間彼此並無直接之聯絡，亦無礙於其為共同正犯之成立（
    最高法院77年台上字第2135號判例意旨參照）。是以，行為
    人參與構成要件行為之實施，並不以參與構成犯罪事實之全
    部或始終參與為必要，即使僅參與構成犯罪事實之一部分，
    或僅參與某一階段之行為，亦足以成立共同正犯。查本案詐
    欺集團成員間分工細緻明確，被告雖未自始至終參與各階段
    之犯行，被告參與詐欺集團運作中，係擔任車手之角色，先
    自該集團之「收簿手」收受金融帳戶提款卡，提領款項後並
    將其所提領之款項上交給真實姓名年籍均不詳之該詐欺集團
    上游成員，是被告應可預見詐欺集團之運作模式，明知詐欺
    集團係先向告訴人等施以詐術後，再指示集團某成員交付金
    融帳戶提款卡及密碼予被告，由被告提領該人頭帳戶內款項
    ，藉以取得告訴人等財物，再層轉予不詳姓名年籍之集團分
    子，俱以自己犯罪之意思，加入該詐欺集團，並分擔上開工
    作，堪認係在合同意思範圍內，各自分擔犯罪行為之一部，
    並相互利用他人之行為，共同達成不法所有之詐欺取財犯罪
    目的，再從中獲取利潤、賺取報酬，是被告與其他成員所共
    組之詐欺集團，係在共同犯罪意思之聯絡下，相互分工，而
    參與上揭加重詐欺及洗錢等犯行，自應就其他詐欺集團成員
    實行之行為，共同負責。被告雖僅直接與部分詐欺集團不詳
    成員謀議聯繫，揆諸上揭說明，仍應就所參與犯行，對於全
    部所發生之結果，共同負責。是被告與詐騙集團其他成員間
    ，就上開加重詐欺及洗錢等犯行均有犯意聯絡及行為分擔，
    應論以共同正犯。
(六)罪數：
 1、想像競合：
    再刑法上一行為而觸犯數罪名之想像競合犯存在之目的，在
    於避免對於同一不法要素予以過度評價。自然意義之數行為
    ，得否評價為法律概念之一行為，應就客觀構成要件行為之
    重合情形、主觀意思活動之內容、所侵害之法益與行為間之
    關連性等要素，視個案情節依社會通念加以判斷。刑法刪除
    牽連犯之規定後，原認屬方法目的或原因結果，得評價為牽
    連犯之二犯罪行為間，如具有局部之同一性，或其行為著手
    實行階段可認為同一者，得認與一行為觸犯數罪名之要件相
    侔，依想像競合犯論擬。倘其實行之二行為，無局部之重疊
    ，行為著手實行階段亦有明顯區隔，依社會通念難認屬同一
    行為者，應予分論併罰。因而，行為人以一參與詐欺犯罪組
    織，並分工加重詐欺行為，同時觸犯參與犯罪組織罪、加重
    詐欺取財罪，雖其參與犯罪組織之時、地與加重詐欺取財等
    罪之時、地，在自然意義上非完全一致，然彼此間仍有部分
    合致，且犯罪目的單一，依一般社會通念，認應評價為一罪
    方符合刑罰公平原則，應屬想像競合犯，如予數罪併罰，反
    有過度評價之疑，實與人民法律感情不相契合。又加重詐欺
    罪係侵害個人財產法益之犯罪，其罪數計算，以被害人數、
    被害次數之多寡，決定其犯罪之罪數；核與參與犯罪組織罪
    之侵害社會法益，因應以行為人所侵害之社會全體利益為準
    據，認定係成立一個犯罪行為，有所不同。是以倘若行為人
    於參與犯罪組織之繼續中，先後加重詐欺數人財物，因行為
    人僅為一參與組織行為，侵害一社會法益，應僅就首次犯行
    論以參與犯罪組織罪及加重詐欺罪之想像競合犯，而其後之
    犯行，乃為其參與組織之繼續行為，為避免重複評價，當無
    從將一參與犯罪組織行為割裂再另論一參與犯罪組織罪，而
    與其後所犯加重詐欺罪從一重論處之餘地（最高法院107年
    度台上字第1066號判決意旨）。經查，被告加入本案詐欺取
    財集團之犯罪組織，並就附表一編號1所示之加重詐欺犯行
    ，為被告參與本案詐欺集團之犯罪組織後，所為「首次」加
    重詐欺取財犯行，已如前述。是被告所為參與犯罪組織犯行
    ，與該詐欺取財集團成員就如附表一編號1所示加重詐欺取
    財及一般洗錢罪犯行，有實行行為局部同一、目的單一之情
    形，為想像競合犯，應依刑法第55條規定，從一重之三人以
    上共同詐欺取財罪處斷；就附表一編號2所犯一般洗錢罪及
    三人以上共同詐欺取財，均係以一行為同時觸犯上開數罪名
    ，為想像競合犯，均應從一重之三人以上共同詐欺罪處斷。
 2、又被告與上開詐欺集團成員間之詐欺犯罪分工模式，係由詐
    欺集團成員向告訴人施詐，於告訴人轉帳後，被告再持集團
    收簿手所交付之提款卡提款。是被告同一次提款中之金額，
    常非僅係單一被害人之受騙贓款。然本案之犯罪態樣係被告
    與詐欺集團成員間共同犯罪，故認定犯罪之罪數時，仍應以
    詐欺集團成員所詐騙之被害人人數（不同法益）作為認定基
    準（最高法院110年度台上字第1812號判決參照）。因此，
    被告於109年4月1日14時8分45秒、14時48分47秒在不詳地點
    提領分別領款各2萬元，包含告訴人乙○○、甲○○之被害金額
    ，應認成立二罪，分論併罰，均附此敘明。
(七)刑法第59條適用之說明：
 1、按刑法第59條規定之酌量減輕其刑，必須犯罪另有特殊之原
    因與環境，在客觀上足以引起一般同情，認為即使予以宣告
    法定最低度刑，猶嫌過重者，始有其適用；該項規定係立法
    者賦予審判者之自由裁量權，俾就具體之個案情節，於宣告
    刑之擇定上能妥適、調和，以濟立法之窮（最高法院104年
    度台上字第3559號判決意旨參照）。又刑法第339條之4第1
    項第2款三人以上共同犯詐欺取財罪之法定刑為「1年以上7
    年以下有期徒刑，得併科100萬元以下罰金」，縱令以最低
    刑度1年以上有期徒刑相繩，仍無從易科罰金或易服社會勞
    動，不免苛酷，苟未依個案情節予以舒嚴緩峻，實有悖於罪
    刑相當原則，何況同為三人以上共犯詐欺取財犯行之人，其
    詐欺之原因動機不一，犯罪情節、手段、參與程度均未必盡
    同，被害人所受損害亦有輕重之分，加重詐欺行為所造成之
    危害程度自屬高低有別，法律科處此類犯罪，所設之法定最
    低本刑卻同為「1年以上7年以下有期徒刑，得併科100萬元
    以下罰金」，不可謂不重，於此情形，倘依其情狀處以適度
    之有期徒刑，即足以懲儆，並可達防衛社會之目的者，自非
    不可依客觀之犯行與主觀之惡性二者加以考量其情狀，斟酌
    是否有可憫恕之處，適用刑法第59條規定酌量減輕其刑，期
    使個案裁判之量刑，能斟酌妥當，符合比例原則。
 2、查被告加入詐欺集團而為本案三人以上共同詐欺取財犯行，
    致如附表一編號1、2所示之告訴人乙○○、甲○○各受有1萬元
    、2萬元（共計3萬元）之財物損失，固有不該，惟被告始終
    坦承犯行，業與原審到庭之告訴人甲○○達成和解，告訴人甲○○宥恕被告本件刑事犯罪，同意從輕量刑並給予被告自新或
    緩刑之機會，在調解筆錄在卷可憑（原審卷第93至94頁），
    嗣被告確實有依約分期清償之事實，有被告所提出之匯款證
    明在卷可參(本院卷第109頁)，告訴人乙○○始終未到庭，惟
    被告於本院審理時攜現金到庭以示還款誠意(本院卷第101頁
    )，佐以被告參與犯罪計畫中負責領款車手之角色，並非詐
    欺集團犯罪之核心人物，且於取款得手後分得之金額非鉅；
    另徵諸被害人乙○○、甲○○所受損失各為1萬元、2萬元，與其
    他詐欺集團實施詐騙之案件，或有數十萬元、甚至數百萬元
    之鉅，或係騙光被害人一生積蓄，或賴以養老之退休金，尤
    其事後猶無絲毫可經賠償取回而實際受有金錢損害之被害人
    相較，被告犯罪情節、危害程度相對較輕，是依被告犯罪之
    具體情狀及嗣於本院審理時坦承犯行等節觀之，就被告如附
    表一編號1、2所示加重詐欺犯行，若科以法定最低度刑有期
    徒刑1年，非無情輕法重，自有傷國民法律感情，是依被告
    客觀犯行與主觀惡性加以考量，本院認縱處以法定最低刑度
    ，客觀上尚足以引起社會上一般人之同情，非無可憫，爰依
    刑法第59條規定，就被告如附表一編號1、2所示加重詐欺犯
    行，均酌減其刑。
(八)洗錢防制法第16條第2項規定：犯前2條之罪，在偵查或審判
    中自白者，減輕其刑；又參與犯罪組織者，其參與情節輕微
    者，得減輕或免除其刑，組織犯罪防制條例第3條第1項但書
    亦有明文。且按想像競合犯之處斷刑，本質上係「刑之合併
    」。其所謂從一重處斷，乃將想像競合犯組成之評價上數罪
    ，合併為科刑一罪，其所對應之刑罰，亦合併其評價上數罪
    之數法定刑，而為一個處斷刑。易言之，想像競合犯侵害數
    法益者皆成立犯罪，論罪時必須輕、重罪併舉論述，同時宣
    告所犯各罪名，包括各罪有無加重、減免其刑之情形，亦應
    說明論列，量刑時併衡酌輕罪部分量刑事由，評價始為充足
    ，然後依刑法第55條前段規定「從一重處斷」，非謂對於其
    餘各罪可置而不論。因此，法院決定處斷刑時，雖以其中最
    重罪名之法定刑，做為裁量之準據，惟於裁量其輕重時，仍
    應將輕罪合併評價在內（最高法院108年度台上字第4405、4
    408號判決意旨）。準此：
 1、被告於本院審理時自白一般洗錢犯行，依上開規定原應減輕
    其刑，惟被告所犯一般洗錢罪係屬想像競合犯其中之輕罪，
    被告就本案犯行係從一重之三人以上共同詐欺取財罪，就被
    告此部分想像競合輕罪得減刑部分，依上開說明，由本院於
    後述依刑法第57條量刑時一併衡酌該部分減輕其刑事由。
 2、又查本件被告參與本案之詐欺集團犯罪組織，擔任依詐欺集
    團之指示提領款項並上交不法所得之車手角色，而使告訴人
    等受有財產上損害，所為固有不該，惟衡酌其參與上開犯罪
    組織之期間短暫，又係擔任組織下層地位之車手工作，較諸
    其餘共同正犯，其參與情節尚屬輕微，原應依組織犯罪防制
    條例第3條第1項但書規定減輕其刑，雖其等參與組織罪係屬
    想像競合犯其中之輕罪，惟本院於後述量刑時仍當一併衡酌
    該部分減輕其刑事由。
 3、至組織犯罪防制條例第8條第1項規定：「犯第3條之罪自首
    ，並自動解散或脫離其所屬之犯罪組織者，減輕或免除其刑
    ；因其提供資料，而查獲該犯罪組織者，亦同；偵查及審判
    中均自白者，減輕其刑。」，本案卷存證據尚無法證明被告
    就參與犯罪組織部分有自首並自動脫離其所屬之犯罪組織，
    或有因其提供資料而查獲該犯罪組織，故無從依組織犯罪防
    制條例第8條第1項前段規定減輕或免除其刑，附此說明。
四、撤銷改判理由及量刑審酌事項：
(一)原審認被告犯行事證明確，予以論罪科刑，固非無見。惟查
    ：⒈本案告訴人甲○○於109年4月1日13時46分28秒匯款2萬元
    、告訴人乙○○於同日14時3分08秒匯款1萬元後，被告於同日
    14時8分45秒領款2萬元，於同日14時34分23秒又有一筆1萬7
    千元之不明匯款匯入帳戶，被告再於同日14時48分47秒領款
    2萬元，合計被告斯時領款合計4萬元，至被告其後於同日15
    時37分5秒所領取並為警所扣得之7千元，恐難逕認係本案被
    害人等之匯款，原審以被告係於109年4月1日15時30分許在
    新北市○○區○○路00號之臺灣土地銀行永和分行提款之7千元
    ，為本案犯罪所得，容有誤會；另被告就告訴人乙○○受詐欺
    之犯罪所得即報酬200元(1萬元之百分之2)，尚未賠償，自
    應依法沒收，原判決漏未論及，亦有未洽。⒉組織犯罪防制
    條例第12條第1項中段規定：「訊問證人之筆錄，以在檢察
    官或法官面前作成，並經踐行刑事訴訟法所定訊問證人之程
    序者為限，始得採為證據。」，此為刑事訴訟證據能力之特
    別規定，原判決就被告所涉參與組織犯行部分之證據能力未
    為區辨及說明（原判決第2至3頁，「理由欄一、證據能力部
    分」參照），復以本案被告參與詐欺集團並依指示提領款項
    等事實與「證人即告訴人乙○○於警詢中之證述、證人即告訴
    人甲○○於警詢中之指證均大致相符」（原判決第4頁即「認
    定事實之理由及依據（一）」參照），則就被告所犯組織犯
    罪防制條例罪部分，難謂無採證違背證據法則之違法，自有
    不當。⒊又被告所為如附表一編號1、2所示犯行，依其客觀
    犯行與主觀惡性加以考量，均有刑法第59條酌減其刑規定適
    用，業如前述，原審未及審酌上開量刑事由，復未引用刑法
    第59條規定予以酌減其刑，稍有未合。⒋原判決未及審酌被
    告業已於本院審理時已自白其洗錢犯行，符合洗錢防制法第
    16條第2項減輕其刑要件，暨被告所犯組織犯罪防制條例第3
    條第1項後段之參與犯罪組織罪，且被告參與組織之情節輕
    微，亦符合組織犯罪防制條例第3條第1項但書減輕其刑要件
    ，而均得作為量刑參考事由，原審未審酌上揭情狀，恐有未
    合。被告上訴請求從輕量刑，為有理由，且原判決既有前開
    可議之處，自應由本院將原判決予以撤銷改判；至被告上訴
    所為緩刑之請求，說明如後。
(二)量刑：
    爰審酌近年詐欺集團極為猖獗，犯罪手法惡劣，對於社會秩
    序與民眾財產法益侵害甚鉅，更使人際信任蕩然無存，嚴重
    危害交易秩序與社會治安，甚至影響國家形象，被告年富力
    強，且身心健全，不思以正途賺取錢財，貪圖迅速獲得不法
    利益實行詐騙，犯罪動機、目的實不可取，以集團式、專業
    分工犯罪模式，向不特定人施詐，損害金融交易安全，被告
    及其所屬之詐欺集團所為誠屬不該；惟念被告於犯後終能坦
    承犯行，於本院審理時就所涉洗錢之經過事實自白在卷，態
    度尚可，且與告訴人甲○○於原審成立調解，依約分期賠償告
    訴人甲○○，另斟酌被告之犯罪動機、目的，及其各該犯行之
    手段尚屬和平，參酌被告於詐欺集團擔任領款之車手角色，
    尚非詐欺集團犯罪之核心人物，與破壞金融秩序之重大吸金
    案相比，被告行為表現之危險性相較而言非屬嚴重；復念及
    被告犯後終能坦承犯行，態度尚佳，並非全無悔意；再斟酌
    被告自述大學畢業之智識程度，現從事清潔工、經濟狀況勉
    持之家庭生活經濟狀況（原審卷第116頁，本院卷第106頁）
    等一切情狀，量處如附表各編號所示之刑，斟酌被告本案同
    日內所為之一次提款，爰就被告所處之刑定其應執行之刑如
    主文第2項所示。
(三)沒收之說明：
 1、供犯罪所用之物：　　
  ⑴扣案如附表二編號11所示之行動電話1支（廠牌：iPHONE5S，
    含門號0000000000號SIM卡1張；IMEI：000000000000000）
    ，為被告所有且作為被告與本案詐欺集團成員聯繫之用，業
    據其供陳在卷（原審卷第110至111頁，本院卷第89頁），並
    有被告與詐騙集團上游「松」對話紀錄在卷可憑（偵卷第62
    至86頁），應依刑法第38條第2項之規定，沒收之。
  ⑵另被告用以提款之如附表二編號2所示金融帳戶提款卡1張，
    固係被告依「松」指示取得，用以為本案犯罪之用等情，此
    經被告陳明在卷（偵卷第101頁），且被告提款現金及遭逮
    捕畫面在卷可憑（偵卷第60至61頁），惟上開物品之取得究
    係該帳戶所有人即證人王尹稱其係因遭以貸款為由騙取其帳
    戶提款卡，而可能涉及另一財產犯罪，若予以沒收，將使事
    證因而滅失，且該帳戶既均已遭通報為警示帳戶而凍結往來
    ，其存摺及提款卡即無再供詐騙使用之可能，上開物品之沒
    收，實欠缺刑法上之重要性，依刑法第38條之2第2項之規定
    ，不為沒收之宣告。  
  ⑶另扣案如附表二編號3至10所示銀行提款卡，遍查卷內並無被
    害人指證遭詐騙而匯入上開銀行帳戶之資料，可資酌參，無
    證據證明為被告本案犯罪所用之物，均不為沒收之諭知。
 2、犯罪所得部分：　　
　⑴依卷附第一銀行帳戶交易明細所示(原審卷第133頁)，告訴人
    甲○○於4月1日13時46分28秒匯款2萬元、告訴人乙○○於同日1
    4時3分08秒匯款1萬元後，被告於14時8分45秒領款2萬元，
    於14時34分23秒又有一筆1萬7千元，由不知名之第三人匯入
    之款項，被告再於14時48分47秒領款2萬元，合計被告斯時
    領款合計4萬元，超過本案告訴人等之匯款金額總計3萬元，
    至被告其後於同15時37分5秒所領取並為警所扣得之7千元，
    恐難逕認係本案被害人等之匯款，且依卷證資料所示，誠難
    逕認係其他不法所得而得絕對排除其他法律上正當原因而匯
    入之可能，尚無從依洗錢防制法第18條第2項規定沒收，是
    為避免損及第三人民、刑事權益之主張，該扣得之7千元，
    應由檢察官為扣押物執行程序時，為適法之處理，以昭審慎
    。
　⑵被告為本案加重詐欺犯行固自第一銀行帳戶提領現金4萬元，
    且據被告於本院準備程序自承：我已經將提領的4萬元交給
    上游，合計拿到百分之2的報酬，大約800元（本案之報酬應
    為600元，詳後述，本院卷第86頁），是認剩餘之款項3萬9,
    200元(本案之部分為2萬9,400元)，係層轉繳回予集團，被
    告事實上並無處分權限，無證據證明屬被告所有或有事實上
    之共同處分權，亦無從依洗錢防制法第18條第1項規定沒收
    ，併予敘明。
　⑶被告之領款行為，各取得400元、200元之報酬，屬被告本案
    之犯罪所得，其中：①被告與告訴人甲○○於原審以1萬2千元
    成立調解，且被告於本案言詞辯論終結前，已依約給付3期
    共3千元之調解金額，有調解筆錄、被告提出之匯款資料在
    卷可佐(原審卷第93頁，本院卷第109頁)，超過被告該次犯
    罪所得400元，即已足以剝奪其犯罪利得，達沒收制度之立
    法目的，故認就被告對告訴人甲○○部分犯罪所得部分，再予
    以宣告沒收，實非沒收法制之本旨且有過苛之虞，亦欠缺規
    制之必要性，司法既為尋求衡平於訴訟當事人間權益之保障
    ，爰依刑法第38條之2第2項過苛調節條款之規定，不予宣告
    沒收。②被告就告訴人乙○○受詐欺之犯罪所得即報酬200元(1
    萬元之百分之2)，因告訴人乙○○未到，致未能成立調解，尚
    未賠償，且告訴人乙○○與告訴人甲○○之求償權個別獨立，就
    被告僅對告訴人甲○○為給付，縱給付金額已超過其本案實際
    犯罪全部利償，惟就尚未獲得賠償之告訴人乙○○而言，其民
    法上之求償權既未獲得彌補，自不發生「利得沒收封鎖」效
    ，法院仍應對被告就此部分未扣案之實際利得即200元，仍
    應依刑法第38條之1第1項之規定，諭知沒收(最高法院108年
    度台上字第1900號判決參照) ，並無過苛之虞，另應依刑法
    第38條之1第3項之規定，於全部或一部不能沒收或不宜執行
    沒收時，追徵其價額。
五、被告有關組織犯罪防制條例適用之說明（不宣告強制工作之
    理由）：
(一)按刑法第55條想像競合犯之規定，既列在刑法總則編第七章
    「數罪併罰」內，且法文稱「一行為而觸犯數罪名」，則依
    體系及文義解釋，可知行為人所犯數罪係成立實質競合，自
    應對行為人所犯各罪，均予評價，始屬適當。此與法規競合
    僅選擇其中最適宜之罪名，為實質上一罪，明顯有別。換言
    之，想像競合犯本質上為數罪，各罪所規定之刑罰、沒收及
    保安處分等相關法律效果，自應一併適用，否則將導致成立
    數罪之想像競合與成立一罪之法規競合，二者法律效果無分
    軒輊之失衡情形，尚非立法者於制定刑法第55條時，所作之
    價值判斷及所欲實現之目的。刑罰評價對象，乃行為本身；
    想像競合犯係一行為觸犯數罪名，為避免對同一行為過度及
    重複評價，刑法第55條前段規定「從一重處斷」。又刑法第
    33條及第35條僅就刑罰之主刑，定有輕重比較標準，因此上
    揭「從一重處斷」，僅限於「主刑」，法院應於較重罪名之
    法定刑度內，量處適當刑罰。至於輕罪罪名所規定之沒收及
    保安處分，因非屬「主刑」，故與刑法第55條從一重處斷之
    規定無關，自得一併宣告。罪刑法定原則，指法律就個別犯
    罪之成立要件及法律效果，均應明確規定，俾使人民能事先
    預知其犯罪行為之處遇。參與犯罪組織罪和加重詐欺取財罪
    之構成要件與刑罰，均分別在組織犯罪防制條例及刑法中，
    定有明文。行為人以一行為觸犯組織犯罪防制條例第3條第1
    項後段之參與犯罪組織罪，及刑法第339條之4第1項第2款之
    加重詐欺取財罪，於從一重之加重詐欺取財罪處斷而為科刑
    時，因所犯輕罪（參與犯罪組織罪）之刑罰以外之法律效果
    ，即組織犯罪防制條例第3條第3項強制工作之規定，並未被
    重罪所吸收，仍應一併適用。因此，上開對刑法第55條前段
    規定，在文義射程範圍內，依體系及目的性解釋方法所為之
    闡釋，屬法律解釋範疇，並非對同條但書所為擴張解釋或類
    推適用，亦與不利類推禁止之罪刑法定原則或罪刑明確性原
    則無違。又衡以組織犯罪防制條例第3條第3項所規定之強制
    工作，本於法律合憲性解釋原則，依司法院釋字第471號關
    於行為人有無預防矯治其社會危險性之必要，及比例原則等
    與解釋意旨不相衝突之解釋方法，為目的性限縮，對犯該條
    例第3條第1項之參與犯罪組織罪者，視其行為之嚴重性、表
    現之危險性、對於未來行為之期待性，以及所採措施與預防
    矯治目的所需程度，於有預防矯治其社會危險性之必要，且
    符合比例原則之範圍內，由法院依該條例第3條第3項規定，
    一併宣告刑前強制工作（最高法院108年度台上大字第2306
    號大法庭裁定參照）。　　
(二)審酌被告雖加入具有持續性及牟利性等結構性犯罪組織即本
    案詐欺集團，參酌被告於詐欺集團擔任提款車手之角色，而
    與本案詐欺集團之成年成員共同詐欺告訴人，所為固可非議
    ，惟並無證據顯示被告曾加入其他詐欺集團（詳後述），足
    見被告加入本案詐欺集團，事屬偶然，又被告於本案詐欺集
    團均尚非居於發起、主持、操縱、指揮等重要角色，且與破
    壞金融秩序之重大吸金案相比，其等行為表現之危險性相較
    而言非屬嚴重。又被告於案發時年60歲有餘，已難期待透過
    就業市場求得穩定謀生機會，佐以觀諸被告於警詢、偵查、
    原審準備程序及審理時所陳：其於案發時係擔任夜班保全，
    其後因本案而無法擔任保全，而從事新竹物流大夜班工作，
    現從事清潔工作等語（偵卷第19、101、120頁，原審卷第56
    、60、116頁），顯見被告尚知以工作賺取金錢收入；且被
    告於本案查獲後(同次查獲之他案，業經臺灣臺北地方法院1
    09年度訴字第999號判決在案，目前上訴中)並無任何再行參
    與詐欺集團之加重詐欺犯行之情形，有他案法學資料檢索系
    統資料、本院被告前案紀錄表在卷可憑（本院卷第52、93至
    111頁），是僅憑被告上開加重詐欺犯行，亦難認被告有犯
    罪習慣。而被告因欠缺正確工作觀念而犯本件加重詐欺犯行
    ，改正其詐欺犯行之有效方法，應在於提供適當之更生教育
    及保護、就業機會及社會扶助等，並非僅有執行強制工作之
    保安處分一途，是依比例原則，並綜合被告所表現之危險性
    及對其未來之期待性等情，本院認對被告宣告有期徒刑之刑
    ，足認為與其等犯行之處罰相當，對於其等未來行為之矯正
    改善應屬可期，而收儆懲之效，尚難認有再予宣告強制工作
    以預防矯治其社會危險性之必要，爰不另為強制工作之諭知
    ，併此敘明。
六、不予緩刑宣告之說明：
　　被告於本案宣示判決前，業因他案詐欺取財等犯行，經臺灣
    臺北地方法院109年度訴字第999號判決判處定應執行有期徒
    刑1年5月之刑之宣告，有該判決書法學資料檢索系統資料1
    份在卷可參(本院卷第93至111頁)，難謂合於刑法第74條第1
    項各款宣告緩刑之要件，是被告請求宣告緩刑部分，實非可
    採。　　
據上論斷，應依刑事訴訟法第369條第1項前段、第364條、第299
條第1項前段，組織犯罪防制條例第3條第1項後段，洗錢防制法
第2條第2款、第14條第1項、第16條第2項，組織犯罪防制條例第
3條第1項但書，刑法第11條前段、第339條之4第1項第2款、第28
條、第55條、第51條第5款、第38條第2項、第38條之1第1項、第
3項，刑法施行法第1條之1第1項，判決如主文。
本案經檢察官林卓儀偵查起訴，檢察官鄭堤升到庭執行職務。
中　　華　　民　　國　　110 　年　　4 　　月　　22　　日
                  刑事第三庭    審判長法　官  張惠立
                                      法  官  張江澤
                                      法  官  劉兆菊
以上正本證明與原本無異。
如不服本判決，應於收受送達後20日內向本院提出上訴書狀，其
未敘述上訴之理由者並得於提起上訴後20日內向本院補提理由書
（均須按他造當事人之人數附繕本）「切勿逕送上級法院」。
                                      書記官  吳芝嘉
中　　華　　民　　國　　110 　年　　4 　　月　　22　　日
附錄：本案論罪科刑法條全文
中華民國刑法第339條之4
犯第339條詐欺罪而有下列情形之一者，處1年以上7年以下有期
徒刑，得併科1百萬元以下罰金：
一、冒用政府機關或公務員名義犯之。
二、三人以上共同犯之。
三、以廣播電視、電子通訊、網際網路或其他媒體等傳播工具，
    對公眾散布而犯之。
前項之未遂犯罰之。
組織犯罪防制條例第3條第1項
發起、主持、操縱或指揮犯罪組織者，處3年以上10年以下有期
徒刑，得併科新臺幣1億元以下罰金；參與者，處6月以上5年以
下有期徒刑，得併科新臺幣1千萬元以下罰金。但參與情節輕微
者，得減輕或免除其刑。
洗錢防制法第14條
有第二條各款所列洗錢行為者，處7年以下有期徒刑，併科新臺
幣5百萬元以下罰金。
前項之未遂犯罰之。
前二項情形，不得科以超過其特定犯罪所定最重本刑之刑。
附表（主文及宣告刑）
編號 犯罪事實 主文 1 如附表一編號1所示事實 丙○○犯三人以上共同詐欺取財罪，處有期徒刑陸月。扣案如附表二編號11所示之物沒收；未扣案之犯罪所得新臺幣貳佰元沒收，於全部或一部不能沒收或不宜執行沒收時，追徵其價額。 2 如附表一編號2所示事實 丙○○犯三人以上共同詐欺取財罪，處有期徒刑陸月。扣案如附表二編號11所示之物沒收。 

附表一
編號 告訴人 詐欺時間及方式 匯款時間 匯款金額（新臺幣） 匯款之金融帳戶 1 乙○○ 詐欺集團成員於109年4月1日11時許，在臉書（Facebook）「我是鶯歌人社團」中，以暱稱「陳逸瑋」名義，發文販售手機（iPHONE 11 PRO MAX256G），現金2萬元云云，致乙○○陷於錯誤，以LINE通訊軟體與帳號「artyt77」之人聯繫後，並以網路轉帳匯款。 109年4月1日14時3分許 1萬元 第一銀行帳號000-00000000000號帳戶 2 甲○○ 詐欺集團成員於109年4月1日13時43分許，在臉書（Facebook）「我是斗六人文社交圈」中，以帳戶「林庭陽」名義，貼文販售手機（iPHONE11PRO）云云，致甲○○陷於錯誤，以LINE通訊軟體與帳號「artyt77」之人聯繫後，並以網路轉帳匯款。 109年4月1日13時46分許 2萬元 第一銀行帳號000-00000000000號帳戶 

附表二（扣案物）
編號 扣案物名稱及數量 備註 1 現金新臺幣7千元。 ⑴被告經警查獲時，當場扣得其提領之不法所得7千元。 ⑵難認係本案被害人等之匯款，且依卷證資料所示，誠難逕認係其他不法所得而得絕對排除其他法律上正當原因而匯入之可能，尚無從依洗錢防制法第18條第2項規定沒收，是為避免損及第三人民、刑事權益之主張，應由檢察官為扣押物執行程序時，為適法之處理。 2 第一銀行金融卡1張（卡號：000-00000000000） ⑴告訴人2人遭詐欺後，以網路轉帳匯入款項之帳戶。 ⑵由王尹申辦之帳戶。 3 華南銀行金融卡1張（卡號：000-000000000000） 由王尹申辦之帳戶。 4 中華郵政金融卡1張(卡號：000-00000000000000) 由王尹申辦之帳戶。 5 玉山銀行金融卡1張（卡號：000-00000000000） 由王尹申辦之帳戶。 6 台中銀行金融卡1張（卡號：000-000000000000）  7 臺灣銀行金融卡1張（卡號：000-000000000000） 由王尹申辦之帳戶。 8 台北富邦銀行金融卡1張（卡號：000-000000000000）  9 華泰銀行金融卡1張（卡號：000-0000000000000） 由王尹申辦之帳戶。 10 中國信託銀行金融卡1張（卡號：000-00000000000） 由王尹申辦之帳戶。 11 行動電話1支（廠牌：iPHONE5S，含門號0000000000號SIM卡1張；IMEI：000000000000000） ⑴被告所有供聯絡詐騙集團成員之用。 ⑵依刑法第38條第2項前段規定宣告沒收。